---
title: "Simulação de Eventos Discretos"
subtitle: 'Atividade III'
author: "Daniel dos Santos"
affiliation: "Universidade Federal Fluminense"
date: "`r format(Sys.Date(), '%d de %B de %y.')`"
output: 
  pdf_document:
     extra_dependencies: ["bbm", "threeparttable", "blindtext", "enumitem", "tabto"]
---

```{r setup, include=FALSE}
knitr::opts_chunk$set(echo = TRUE)
```

# Funções Auxiliares

Gera uma v.a. $X \sim Exp(\lambda)$:
```{r}
expr <- function(lambda){
  u <- runif(1)
  return(-1*log(u)/lambda)
}
```

Gera as v.a. $X_i \sim Exp(\lambda), i = 1,2 \dots,n$:
```{r}
exprn <- function(n,lambda){
  exp <- NULL
  for(i in 1:n){
    exp[i] <- expr(lambda)
  }
  return(exp)
}
```

Gera uma v.a. $X \sim Poisson(\lambda)$:
```{r}
poisson <- function(lambda){
  x <- 0
  u <- runif(1)
  i <- 0; p <- exp(-1*lambda); f <-p
  while(u>=f){
    i <- i+1;p <- p*lambda/i;f <- f+p
  }
  return(i)
}
```

## Questão I
Gerando um processo de poisson não-homogêneo:

```{r}
poisproc <- function(lambda, s){
  t <- s
  lambda_t <- (3+4/(t+1))
  t <- t + expr(lambda)
  while(runif(1) > lambda_t*1/7){
    t <- t + expr(lambda)
  }
  return(t)
}
```
\pagebreak

Simulando o processo de fila:  
  
$\lambda$ = taxa de chegada do processo de poisson. No código: `lambda`;  
$\lambda_1$ = parâmetro da primeira exponecial. No código: `lambda_1`;  
$\lambda_2$ = parâmetro da primeira exponecial. No código: `lambda_2`;  
$N_A$ = Número de chegadas até o tempo t: No código: `Na`;  
$N_D$ = Número de saídas até o tempo t: No código: `Nd`;  
$A_1(n)$ = Tempo de chegada do $n$-ésimo cliente ao servidor 1. No código: `A1`;  
$D(n)$ = Tempo de saída do $n$-ésimo cliente do sistema. No código: `D`;  
$t_a$ = Tempo da próxima chegada. No código: `ta`;  
$t_1$ = Tempo gasto do cliente atualmente no servidor 1, $t_1 \sim Exp(\lambda_1)$ No código: `t1`;  
$t_2$=Tempo gasto do cliente atualmente no servidor 2, $t_2 \sim Exp(\lambda_2)$. No código: `t2`;  
$T$ = Tempo de análise. No código: `Time`;  
$\lambda(t) = 3 + \frac{4}{t+1}$, se $t \geq 0$;  
  
Código que simula a fila com dois servidores em série:
```{r}
series_queue <- function(lambda, lambda_1, lambda_2, Time){
  t <- 0; Na <- 0; Nd <- 0; n1 <- 0; n2 <- 0; A1 <- 0; A2 <- 0; D <- 0
  ta <- poisproc(lambda, 0) ; t1 <- Inf ; t2 <- Inf
  while(ta <= Time){
    if(ta == min(ta, t1, t2)){
      t <- ta
      Na <- Na + 1
      n1 <- n1 + 1
      ta <- poisproc(lambda, t) 
      if(n1 == 1) t1 <- t + expr(lambda_1)
      A1[Na] <- t
    }
    if(t1 < ta & t1 <= t2){
      t <-  t1
      n1 <- n1 - 1 ; n2 <- n2 + 1
      if(n1 == 0){
        t1 <- Inf
      } else {
        t1 <- t + expr(lambda_1)
      }
      if(n2 == 1) t2 <- t + expr(lambda_2)
      A2[Na - n1] <- t
    }
    if(t2 < ta & t2 < t1){
      t <- t2
      Nd <- Nd + 1
      n2 <- n2 - 1
      if(n2 == 0) t2 <- Inf
      if(n2 > 0) t2 <- t + expr(lambda_2)
      D[Nd] <- t
    }
  }
  while (n1!=0 || n2!=0){
    if (t1 <= t2){
      t <-  t1
      n1 <- n1 - 1
      n2 <- n2 + 1
      if(n1 == 0){
        t1 <- Inf
      } 
      else {
        t1 <- t + expr(lambda_1)
      }
      if(n2 == 1) t2 <- t + expr(lambda_2)
      A2[Na - n1] <- t
    } else {
      t <- t2
      Nd <- Nd + 1
      n2 <- n2 - 1
      if(n2 == 0) t2 <- Inf
      if(n2 > 0) t2 <- t + expr(lambda_2)
      D[Nd] <- t
    }
  }
  return(list(Chegada = A1, `Saída` = D, mean.perm = mean(D - A1)))
}
```

Média do tempo de permanência: Para $\lambda = 7$, $\lambda_1 = 1$, $\lambda_2 = 3$ e $T = 100$.
```{r}
tm <- 0
for(i in 1:100){
  tm[i] <- series_queue(7,1,3,100)$mean.perm
}
mean(tm)
```

## Questão II

Função que simula o lucro no dia:
```{r}
lucro_dia <- function(lambda){
  n <- poisson(lambda)
  custo_dia <- exprn(n, 1/1000)
  return(11000 - sum(custo_dia))
}
```

Função que simula o lucro médio dos dias em um ano:
```{r}
lucro_medio <- function(lambda){
  d <- NULL ; prob <- NULL
  d[1] <- 25000 + lucro_dia(lambda)
  prob[1] <- ifelse(d[1] >= 0, 1 ,0)
  for(i in 2:365){
    d[i] <- d[i-1] + lucro_dia(lambda)
    prob[i] <- ifelse(d[i] >= 0, 1, 0)
  }
  return(mean(prob))
}
```
\pagebreak
Probabilidade de lucrar:
```{r}
lm <- 0
for(i in 1:100){
  lm[i] <- lucro_medio(10)
}
mean(lm)
```

## Questão III

Algorítimo que utilizamos:  

* Assumimos:
    1. Sistema precisa de n máquinas funcionando;
    2. Máquina falha independente depois de um tempo $X \sim F$, para algum $F$;
    3. Máquinas quebradas são imediatamente substituídas e mandadas para reparo;
    4. As máquinas são reparadas na ordem em que foram quebradas;
    5. Máquinas consertadas ficam como reservas;
    6. Um reparado dura um tempo $R \sim G$, para algum $G$;
    7. O sistema para se alguma máquina falha sem que haja outras máquinas na reserva;
    8. Assuma inicialmente $n+s$ o total de máquinas;
    9. O objetivo da simulação é determinar o valor esperado do tempo, $E[T]$;

* Variáveis: 
    1. **Tempo** $t$;
    2. **Estado** do Sistema $r$, número de máquinas no reparo
    3. **Eventos** $t_1 \le t_2 \le \dots \le t_n$ tempos em que houveram falhas e $t^*$ tempo para o término do próximo reparo;

* Algorítimo: dadas as constantes $n$, $s$, e $F(x)$, $G(x)$;  
**Inicialize** $t = r = 0, t^* = \infty$, gere $X_i \sim F, i = 1,2, \dots , n$ e ordene para conseguir os $ti$'s;  
**Enquanto** $r \textless s + 1$, atualize o estado do sistema usando dois casos:  
- **Se** $t_1 \textless t^*$ (uma nova falha)    
  reinicie $t = t_1$, $r = r+1$  
  se $r \textless s + 1$ gere $X \sim F$,  
  \vspace{15mm} e ordene $t_2, t_3, \dots, t_n, t + X$;  
  se $r = 1$, gere $R \sim G$, e reinicie $t^* = t + R$;
- **Senão** (um reparo terminado)  
  reinicie $t = t^*$, $r = r - 1$;  
  \vspace{15mm} caso contrário, $t^* = \infty$.
- **Saída** tempo de quebra $T = t$


Código que simula um modelo de reparos: Para $n = 4$, $s = 3$, $\lambda_1 = 1$ e $\lambda_2 = 2$.
```{r}
repair_model <- function(n, s, lambda_1, lambda_2){
  t <- 0 ; r <- 0 ; t_ <- Inf
  x <- exprn(n,lambda_1) ; x <- sort(x)
  while(r < s + 1){
    if(x[1] < t_){
      t <- x[1] ; r <- r + 1
      if(r < s + 1) {
        X <- expr(lambda_1)
        x <- x[-1]
        x <- sort(c(x, t + X))
      }
      if(r == 1){
        R <- expr(lambda_2)
        t_ <- t + R
      }
    } else {
      t <- t_ ; r <- r - 1
      if(r > 0){
        R <- expr(lambda_2)
        t_ <- t + R
      } else {
        t_ <- Inf
      }
    }
  }
  return(t)
}

repair_model(4, 3, 1 ,2)
```

Simulando a média:
```{r}
rm_m <- NULL
for(i in 1:100){
  rm_m[i] <- repair_model(4, 3, 1, 2)
}
mean(rm_m)
```