---
title: "Simulação de Eventos Discretos \nAtividade IV"
author: "Daniel dos Santos"
date: "`r format(Sys.Date(), '%d de %B de %Y.')`"
output:
  rmdformats::readthedown:
  code_folding: show
self_contained: true
thumbnails: false
lightbox: false
number_sections: false
---
  
<style>
.col2 {
  columns: 2 200px;         /* number of columns and width in pixels*/
    -webkit-columns: 2 200px; /* chrome, safari */
    -moz-columns: 2 200px;    /* firefox */
}
.col3 {
  columns: 3 100px;
  -webkit-columns: 3 100px;
  -moz-columns: 3 100px;
}
#main .nav-pills > li > a:hover {
color: #FFFFFF !important;
  background-color: #f28241;
  }
#main .nav-pills > li.active > a:focus {
color: #FFFFFF !important;
  background-color: #f28241;
  }
h1,h2,h3,h4,h5,h6,legend{
  font-family:"Roboto Slab","ff-tisa-web-pro","Georgia",Arial,sans-serif;
  font-weight:700;
  color: #f28241;
}
#table-of-contents h2{
z-index:200;
background-color:#f28241;
  text-align:center;
padding:0.809em;
display:block;
color:#fcfcfc;
  font-size: 100%;
margin-top: 0px;
margin-bottom:0.809em;
}
#table-of-contents header{
height:32px;
display:inline-block;
line-height:32px;
padding:0 1.618em;
display:block;
font-weight:bold;
text-transform:uppercase;
font-size:80%;
color:#f28241;
  white-space:nowrap
}
</style>

```{r include=FALSE}
library(plotly, quietly = TRUE)
```

# Funções auxiliares
`expRandom` gera uma exponencial de parâmetro $\lambda$:
  $$X\sim Exp(\lambda)$$

```{r}
expRandom <- function(lambda) return(-log(runif(1))/lambda)
```

`gammaRandom` gera uma gamma de parâmetro $\alpha$ e $\beta$:
  $$X\sim \Gamma(\alpha,\beta)$$

```{r}
gammaRandom  <-
  function(alpha, beta)
{
  temp <- NULL
  for (i in 1:alpha){
    temp[i] <- expRandom(beta)
  }
  return(sum(temp))
}
```

# Execução do algorítimo do exercício

Função que gera o estado inicial do nosso problema. Onde:
$$Y \sim U(0.02, 0.1)$$
$$W_1 \sim Exp(Y)$$
$$W_2 \sim Exp(Y)$$

```{r}
estadoInicial <- 
  function()
{
  y <- runif(1, .02, .1)
  w1 <- expRandom(y)
  w2 <- expRandom(y)
  return(c(w1, w2, y))
}
```


Algorítimo que simula as probabilidades condicionais.

```{r}
simulation <- 
  function(n)
{
  temp <- estadoInicial()
  w1 <- temp[1] ; w2 <- temp[2] ; y <- temp[3]
  aux <- list()
  for(i in 1:n)
  {
    while(y < .02 | y > 0.1){
      y <- gammaRandom(3, w1[i] + w2[i])
    }
    w1[i] <- gammaRandom(26, y + 1/2)
    w2[i] <- gammaRandom(19, y + 1/2)
  }
  return(list(w1 = w1, 
              w2 = w2))
}

```
Simulando:
```{r}
JogadorA <- mean(25 + .5*simulation(10200)$w1[201:10200]) ; JogadorA
JogadorB <- mean(18 + .5*simulation(10200)$w2[201:10200]) ; JogadorB
```
OBS.: Estou retirando os primeiros 200 valores para reduzir o efeito do estado inicial.

Valores encontrados:  
* Jogador A = `r JogadorA`  
* Jogador B = `r JogadorB`  

# Gráficos
```{r echo=FALSE}
JogadorA <- JogadorB <- NULL
for(i in 1:100){
  JogadorA[i] <- mean(25 + .5*simulation(10200)$w1[201:10200])
  JogadorB[i] <- mean(18 + .5*simulation(10200)$w2[201:10200])
}
sim <- 1:100

data <- data.frame(sim, JogadorA, JogadorB)



#The default order will be alphabetized unless specified as below:
data$month <- factor(data$sim, levels = data[["sim"]])

plot_ly(data, x = ~sim, 
             y = ~JogadorA, 
             name = 'Jogador A', 
             type = 'scatter', 
             mode = 'lines',
             line = list(color = 'rgb(205, 12, 24)', 
                         width = 4)) %>%
  add_trace(y = ~JogadorB, 
            name = 'Jogador B', 
            line = list(color = 'rgb(205, 12, 24)', 
                        width = 4, 
                        dash = 'lines')) %>%
  layout(title = "Gráfico com diferentes simulações do número médio de 'Homeruns'\nem uma temporada entre os jogadores",
         xaxis = list(title = ""),
         yaxis = list (title = "Número de Homeruns"))
```
Foi o usado o pacote `plotly` para gerar esses gráficos.
  
Todo o material pode ser visto no repositório do [github](https://github.com/GMizuno/Eventos_Discretos).