---
title: "Trabalho de Simulção"
author: "Gabriel Mizuno"
date: "11/09/2018"
output: html_document
---
<style>
p    {text-align: justify;
      text-justify: inter-word;}
</style>
```{r setup, include=FALSE}
knitr::opts_chunk$set(echo = TRUE)
```

# 1-)

## a-)

Algoritmo 1:  

```{r}
poisson=function(lambda,n){
  x <- 0
  u <- runif(1)
  i <- 0;p <- exp(-1*lambda);f <-p
  while(u>=f){
      i <- i+1;p <- p*lambda/i;f <- f+p
    }
    x <- i
  cat("Número gerado é;",x)
}
poisson(10)

```

Algoritmo 2:    
Esse algoritmo é mais eficiente para um $\lambda$ grande

```{r cars}
poisson <- function(lambda){
  u <- runif(1);I <- as.integer(lambda); f <- ppois(I,lambda)
  if (u<f){
    i <- I; p <- dpois(i,lambda); f <- f-p
    while (u<f){
      i <- i-1; p <- dpois(i,lambda); f <- f-p
    }
    x <- i
    return(x)
  }
  else{
    i <- I+1; p <- dpois(i,lambda); f <- f+p
    while (u>=f){
      i <- i+1; p <- p*lambda/i; f <- f+p
    }
    x <- i+1
    cat("Número gerado é;",x)
  }
}
poisson(1000)
```

## b-):

Nessa questão estamos contando o número de passos necessário para gerar um número com os algoritmos usados no item a.

Contando 1:

```{r}
poisson_c1=function(lambda,n){
  u <- runif(1)
  i <- 0;p <- exp(-1*lambda);f <-p;cont <- 1
  while(u>=f){
    i <- i+1;p <- p*lambda/i;f <- f+p
    cont<- cont+1
  }
  passos <- cont
  return(passos)
}
```

Contando 2:

```{r}
poisson_c2 <- function(lambda){
  u <- runif(1);I <- as.integer(lambda); f <- ppois(I,lambda); passos <- 1
  if (u<f){
    i <- I; p <- dpois(i,lambda); f <- f-p
    while (u<f){
      i <- i-1; p <- dpois(i,lambda); f <- f-p
      passos <- passos+1
    }
    return(passos)
  }
  else{
    i <- I+1; p <- dpois(i,lambda); f <- f+p
    while (u>=f){
      i <- i+1; p <- p*lambda/i; f <- f+p
      passos <- passos+1
    }
    return(passos)
  }
}
```
 
Analisando quantidade de passos necessário para gerar um número usando o Contando 1

```{r}
y <- 0
for (i in 1:1000){
  y[i] <- poisson_c1(400)
}
mean(y)
```

Analisando quantidade de passos necessário para gerar um número usando o Contando 2

```{r}
x <- 0
for (i in 1:1000){
  x[i] <- poisson_c2(400)
}
mean(x)
```

Notamos que o número de ciclos usando poisson_c2 é bem menor do que o número de ciclos para gerar usando poisson_c1, além disso temos uma restrição quanto ao valor de lambda sendo que no primeiro m?todo (poisson_c1) não poderia ser muito grande sem um alto custo computacional( basta testar alguns casos para verificar um aumento na lentidão), já usando o segundo método essa restrição é menor.

# 2-)

## a-)

Estou usando o método da rejeição e para isso estou usando uma uniforme discreta $Y\sim \lbrace 1,\cdots,10 \rbrace$
Criando a função para gerar um numero aletório de uma função discreta do enunciado.

```{r}
gerando_X <- function(p,q){
  #Achando a constante c
  c <- max(p/q)
  
  #Estou gerando Y
  u1 <- runif(1)
  Y <- as.integer(10*u1)+1
  u2 <- runif(1);u2
  
  #Gerando X
  while(u2>=p[Y]/(c*q[Y])){
    u1 <- runif(1)
    Y <- as.integer(10*u1)+1
    u2 <- runif(1)
  }
  X <- Y
  return(X)
} 
```

## b-)

Vamos gerar um exponencial 1?

```{r}
expo <- function(lambda){
  u <- runif(1)
  y <- -log(1-u)/lambda
  return(y)
}
```

Vamos gerar primeiro normal padrão e depois com uma transformação teremos uma normal qualquer
Vamos usar o método da rejeição com $c=\frac{2e^{1/2}}{\sqrt(2\pi)}$ e $h(y)=e^{\frac{-(y-1)^2}{2}}$

```{r}
normal <- function(mu,sigma2){
  y <- expo(1); y
  u1 <- runif(1)
  while (u1>=exp(-(y-1)**2/2)){
    y <- expo(1)
    u1 <- runif(1)
  }
  u2 <- runif(1)
  if (u2<=.5){
    x <- (-1)*y
  }
  else {
    x <- y
  }
  #Gerando uma normal sem ser padr?o
  x <- sigma2*x + mu
  return(x)
}

a <- 0
for (i in 1:1000){
  a[i] <- normal(2,1)
} 
mean(a)
```


