---
title: 'Resolução capitulo 5'
output: html_document
---

```{r setup, include=FALSE}
knitr::opts_chunk$set(echo = TRUE)
```

##Exercicio 1

Vamos usar o metodo da função inversa.

```{r}
f <- function( ){
  u <- runif(1)
  x <- log(u*(exp(1)-1)+1)
  return(x)
}

#Verificando se esta certo
a <- 0
for (i in 1:10000){
  a[i] <- f( )
}
mean(a)
```

Usando Método da Rejeição

Estou usando o metodo da rejeiço $Y\sim U(0,1)$ assim $c=\displaystyle\frac{e^{1}}{(e^1-1)}$ $\rightarrow$ $h(y)=e^{y-1}$.
```{r}
f1 <- function( ){
  y <- runif(1)
  u1 <- runif(1)
  while (u1>exp(y-1)){
    y <- runif(1)
    u1 <- runif(1)
  }
  x <- y
  return(x)
}

#Verificando 
a <- 0
for (i in 1:10000){
  a[i] <- f1( )
}
mean(a)

```

##Exercicio 2

Vamos usar o Método da Função Inversa.

```{r}
f <- function( ){
  u <- runif(1)
  if (u<=1/4){
    x <- 2+2*sqrt(u)
  }
  if (u>1/4){
    x <- 6-2*sqrt(3-3*u)
  }
  return(x)
}

#Verificando se esta certo

a <- 0
for (i in 1:10000){
  a[i] <- f( )
}
mean(a)

```

##Exercicio 3

Vamos usar o metodo da função inversa.

```{r}
f <- function( ){
  u <- runif(1)
  x <- (-1+sqrt(1+8*u))/2
  return(x)
}

#Verificando se esta certo
a <- 0
for (i in 1:10000){
  a[i] <- f( )
}
mean(a)

```

##Exercicio 4

Vamos usar o metodo da função inversa.

```{r}
f <- function(a,b){
  u <- runif(1)
  x <- (log(1-u)/(-a))**(1/b)
  return(x)
}

#Verificando se esta certo
a <- 0
for (i in 1:10000){
  a[i] <- f(1,1)
}
mean(a)
```

##Exercicio 5

Vamos usar o metodo da função inversa.
```{r}
f <- function( ){
  u <- runif(1)
  if (u<1/2){
    x <- log(2*u)/2
  }
  if (u>=1/2){
    #nesse passo poderiamos trocar 1-u por u
    x <- -log(2*(1-u))/2
  }
  return(x)
}

#Verificando se esta certo
a <- 0
for (i in 1:100000){
  a[i] <- f( )
}
mean(a)
```

Vamos usar o Metodo da Composição

Gerando Exponenciais

```{r}
expo <- function(lambda){
  u <- runif(1)
  y <- -log(1-u)/lambda
  return(y)
}
```

$F_{1}$=... ==> Exp(2)  
$F_{2}=e^{2a}$ ==> ???  
Defiindo T uma v.a assumindo valores {1,2} ==> $\mathbb{P}(T=1)=1/2$ e $\mathbb{P}(T=2)=1/2$  

Primeiro vamos gerar $F_{2}$ pelo metodo da inversa

```{r}

F2 <- function( ){
  u <- runif(1)
  x <- log(u)/2
  return(x)
}
```


Gerando X
```{r}
f <- function( ){
  u <- runif(1)
  t <- as.integer(2*u)+1
  if (t==1){
    x <- expo(2)
    return(x)
  }
  if (t==2){
    x <- F2( )
    return(x)
  }
}

#Testando o algoritmo

e <- 0
for (i in 1:100000){
  e[i] <- f( )
}
mean(e)
```


##Exercicio 6

Vamos usar o metodo da função inversa

```{r}
f <- function( ){
  u <- runif(1)
  x <- -log(1-u*(1-exp(-.05)))
  return(x)
}

#Estimando a esperança

a <- 0
for (i in 1:100000){
  a[i] <- f( )
}
mean(a)
```

##Exercicio 8

##Item a

$F_{1}=y$ $\rightarrow$ uniforme  
$F_{2}=y^3$ $\rightarrow$ ??? (USAR METODO DA INVERSA)  
$F_{3}=y^5$ $\rightarrow$ ??? (USAR METODO DA INVERSA)  
Defiindo $T$ uma v.a assumindo valores ${1,2,3}$ $\rightarrow$ $\mathbb{P}(T=i)=1/3$  

Gerando $X$

```{r}

f <- function( ){
  u <- runif(1)
  t <- as.integer(3*u)+1
  if (t==1){
    x1 <- runif(1)
    return(x1)
  }
  if (t==2){
    #Gerando X2
    x2 <- runif(1)**(1/3)
    return(x2)
  }
  if (t==3){
    #Gerando X2
    x3 <- runif(1)**(1/5)
    return(x3)
  }
}

#Verificando se esta correto
e <- 0
for (i in 1:100000){
  e[i] <- f( )
}
mean(e)
```


###Exercicio 12

###Item a

Definindo $X=max(X_{1},X_{2},...,X_{n})$, temos que 
$\mathbb{P}(X<x)=\mathbb{P}(max(X_{1},X_{2},...,X_{n})<x)=\mathbb{P}(X_{1}<x)\cdots \mathbb{P}(X_{n}<X)$.
Para achar $X$ gere varios $max(X_{1},X_{2},...,X_{n})$e pegue o maximo

###Item b

Definindo $X=max(X_{1},X_{2},...,X_{n})$, temos que 
$\mathbb{P}(X<x)=\mathbb{P}(min(X_{1},X_{2},...,X_{n})<x)=1-\mathbb{P}(min(X_{1},X_{2},...,X_{n})>x)$. 
$=1-\mathbb{P}(X_{1}>x,...,X_{1}>x)=1-\mathbb{P}(X_{1}>x)\cdots \mathbb{P}(X_{n}>x)$.
Para achar $X$ gere varios $min(X_{1},X_{2},...,X_{n})$e pegue o minimo

##Exercicio 16

Usando o metodo da rejeição temos que o ponto q maximiza f(x)/g(x) onde $g(x)=\lambda e^{-\lambda x}$
$x=\frac{}{1-\lambda}$. Pela teoria sabemos que $\mathbb{E}[X]=c$, queremos minimar $\mathbb{E}[X]$, ou seja queremos achar 
valor de $c(\lambda)$ mininimo tal que $c(\lambda)=\frac{2e^{-2}}{(1-\lambda)^2\lambda}$ ==> $\lambda = 1/3$

Gerando Exponencial

```{r}
expo <- function(lambda){
  u <- runif(1)
  y <- -log(1-u)/lambda
  return(y)
}
```

Gerando os numeros

```{r}
f <- function(lambda){
  y <- expo(lambda)
  u1 <- runif(1)
  t <- y^2*exp(-y*(1-lambda))*(1-lambda)^2/(4*exp(-2))
  while (u1>=t){
    y <- expo(lambda)
    u1 <- runif(1)
    t <- y^2*exp(-y*(1-lambda))*(1-lambda)^2/(4*exp(-2))
  }
  x <- y
  return(x)
}

#Testando 

b <- 0
for (i in 1:50000){
  b[i] <- f(1/3)
}
mean(b)
```

##Exercicio 17

Vamos usar o metodo da rejeição comarando com uma $Y\sim U(0,1)$.  
temos que $c=15/8$ ==> $h(y)=16(x^2-2x^3+x^4)$
```{r}

f <- function( ){
  y <- runif(1)
  u1 <- runif(1)
  t <- 16*(y^2-2*y^3+y^4)
  while (u1>t){
    y <- runif(1)
    u1 <- runif(1)
    t <- 16*(y^2-2*y^3+y^4)
  }
  x <- y
  return(x)
}

#Testando

e <- 0
for (i in 1:1000){
  e[i] <- f( )
}
mean(e)
```

##Exercicio 18

Vamos usar o metodo da rejeição comarando com uma $Y\sim U(.8,1)$
temos que $c=95.2381$ ==> $h(y)=156.25 x (1-x)^3$, veja que esse maximo foi achando testando os valores extermos
```{r}
uniforme <- function(a,b){
  u <- runif(1)
  x <- u*(b-a)+a
  return(x)
}

 f <- function( ){
   y <- uniforme(.8,1)
   u <- runif(1)
   t <- 156.25*y*(1-y)^3
   while (u>t){
     y <- uniforme(.8,1)
     u <- runif(1)
     t <- 156.25*y*(1-y)^3
   }
   x <- y
   return(x)
 }
 
 #testando
 
 e <- 0
 for (i in 1:100000){
   e[i] <- f( )
 }
 mean(e)
```

##Exercicio 19

Usando o metodo da rejeição temos que o ponto q maximiza $f(x)/g(x)$ onde $g(x)=\lambda e^{-\lambda x}$
$x=\lambda$. Pela teoria sabemos que $\mathbb{E}[X]=c$, queremos minimizar $\mathbb{E}[X]$, ou seja queremos achar 
valor de $c(\lambda)=\frac{e^{\frac{\lambda^2}{2}}}{{\sqrt{2\pi} \lambda}}$  ==> $\lambda = +-1$, como $\lambda>0$ temos que $\lambda=1$

##Exercicio 22

Gerando $X\sim Pois(\lambda)$ ate um tempo t<Tempo.
Sabemos que: $\mathbb{E}[X]=\lambda Tempo$

```{r}

pois <- function(lambda,Tempo){
  u <- runif(1)
  t <- -log(1-u)/lambda; N <- 0
  while (t<Tempo) {
    N <- N+1; u <- runif(1)
    t <- t+(-log(1-u)/lambda)
  }
  return(N)
}

#Testando o algoritmo 
e <- 0
for (i in 1:10000){
  e[i] <- pois(5,2)
}
mean(e)
```

##Exercicio 24

Temos que $X$="Número de pessoas dentro do onibus"$\sim U(20,21,...,41)$.  
e $Y$="Quantidade de onibus que chegam"$\sim$Pois(5) ate um t<1

Simulando Y
```{r}
pois <- function(lambda){
  u <- runif(1)
  t <- -log(1-u)/lambda; N <- 0
  while (t<1) {
    N <- N+1; u <- runif(1)
    t <- t+(-log(1-u)/lambda)
  }
  return(N)
}
```

Simulando X

```{r}
unif <- function(n){
  u <- runif(1)
  x <- as.integer(n*u)+1
  x <- x+20
  return(x)
}
```

Simulando a quantidade de pessoas

```{r}
pessoas <- function(lambda){
  onibus <- pois(lambda); x <- 0
  if (onibus>0){
    for (i in 1:0){
      x[i] <- unif(21)
    }
    return(sum(x))
  }
  else{return(0)}
}
pessoas(5)

#Testando
e <- 0
for (i in 1:1000){
  e[i] <- pessoas(5)
}
mean(e)
```

